臺灣桃園地方法院民事判決
111年度訴字第1248號
原      告  蘇政暐  
被      告  林暐紘  
上列當事人間請求損害賠償事件，本院於民國111年11月9日言詞
辯論終結，判決如下：
    主      文
原告之訴及假執行之聲請均駁回。
訴訟費用由原告負擔。
    事實及理由
壹、程序方面：
　  按訴狀送達後，原告不得將原訴變更或追加他訴，但擴張或
    減縮應受判決事項之聲明者，不在此限，民事訴訟法第255
    條第1項但書第3款分別定有明文。本件原告起訴時聲明原為
    ：「㈠被告應給付原告新臺幣（下同）1,174,820元，及自民
    國109年3月1日起至清償日止，按週年利率5％計算之利息。㈡
    願供擔保請准宣告假執行。」；嗣於本院111年11月9日言詞
    辯論期日當庭變更聲明為：「㈠被告應給付原告1,174,820元
    ，及自起訴狀繕本送達翌日起至清償日止，按週年利率5％計
    算之利息。㈡願供擔保請准宣告假執行。」（見本院卷第23
    頁），核其所為，屬於減縮應受判決事項之聲明，與上開規
    定相符，應予准許。
貳、實體方面：
一、原告主張：被告於108年6月間向原告借款，欲向訴外人寶凱
    電子有限公司（下稱寶凱公司）購買娃娃機套件設備，原告
    遂於108年7月19日簽立承諾書，擔任被告購買寶凱公司套件
    之連帶保證人，並於108年8月7日匯款184,100元予寶凱公司
    ，另開立兩張支票交付予寶凱公司，票面金額分別為490,72
    0元（票號AK598730，下稱系爭支票）、50萬元（票號AK000
    0000），金額共計為1,174,820元。嗣原告多次向被告請求
    返還上開借款，被告竟藉故拖延後避不見面，爰依消費借貸
    之法律關係，請求被告返還借款，並聲明：如上開變更後之
    聲明。
二、被告則以：否認有向原告借款，娃娃機套件設備是原告跟寶
    凱公司的事情，與被告無關，原告當時催討的是貨款，兩造
    都是股東，且被告已在110年間將套件歸還給寶凱公司等語
    置辯。並聲明：原告之訴及假執行之聲請均駁回。
三、本院之判斷：
　㈠按當事人主張有利於己之事實者，就其事實有舉證之責任；
    民事訴訟法第277 條前段定有明文。次按民事訴訟如係由原
    告主張權利者，應先由原告負舉證之責，若原告先不能舉證
    ，以證實自己主張之事實為真實，則被告就其抗辯事實即令
    不能舉證，或其所舉證據尚有疵累，亦應駁回原告之請求（
    最高法院106年度台上字第298號民事判決意旨參照）。再按
    消費借貸者，謂當事人一方移轉金錢或其他代替物之所有權
    於他方，而約定他方以種類、品質、數量相同之物返還之契
    約，民法第474 條第1 項定有明文。又消費借貸者，於當事
    人間必本於借貸之意思合致，而有移轉金錢或其他代替物之
    所有權於他方之行為，始得當之。是以消費借貸，因交付金
    錢之原因多端，除有金錢之交付外，尚須本於借貸之意思而
    為交付，方克成立。倘當事人主張與他方有消費借貸關係存
    在者，自應就該借貸意思互相表示合致及借款業已交付之事
    實，均負舉證之責任，其僅證明有金錢之交付，未能證明借
    貸意思表示合致者，仍不能認為有該借貸關係存在（最高法
    院98年度台上字第1045號判決意旨參照）。
　㈡原告主張上開1,174,820元之金額，為被告向其借貸之款項，
    此為被告所否認，並以前詞置辯，揆諸前揭規定及說明，自
    應由原告就其與被告間存有消費借貸合致之意思表示存在乙
    節負舉證責任。惟查，原告就其前開主張，固據提出匯款紀
    錄、系爭支票、承諾書、line對話紀錄等為證（見臺灣新北
    地方法院111年度訴字第1178號卷【下稱新北卷】第17-23頁
    、本院卷第55-61頁），然匯款紀錄及系爭支票，僅能證明
    原告有匯款184,100元予寶凱公司，並簽發系爭支票，難認
    此為被告向原告所借之款項。再者，原告並未提出票面金額
    50萬元（票號AK0000000）之支票以實其說，又依卷附之承
    諾書（見新北卷第19頁），原告係擔任被告向寶凱公司購買
    選務販賣機相關套件之連帶保證人，亦未見兩造有何消費借
    貸之合意。另觀諸原告提出其與訴外人王致超之對話紀錄（
    見新北卷第21-23頁），可知兩人是就被告是否歸還套件乙
    事加以討論，亦非兩造間有消費借貸關係之證明，而原告提
    出兩造間之對話紀錄（見本院卷第55-61頁），被告表示要
    給原告貨款，但公司資金不夠，原告之前投資的最多，公司
    欠原告的是一批公仔錢，跟10台套件錢等語，足認兩造間僅
    係就投資機台及貨款乙事加以商討，均不足以證明兩造間成
    立借貸關係。此外，原告復未就其與被告間有合意成立消費
    借貸契約關係之事實，提出任何證據以資證明，自難僅憑原
    告有匯款及簽發系爭本票予寶凱公司一節，遽認兩造間成立
    借款關係，是以，原告上開之主張，難認可採。
四、綜上所述，原告依消費借貸之法律關係，請求被告給付1,17
    4,820元，及自起訴狀繕本送達翌日起至清償日止，按週年
    利率5％計算之利息，為無理由，應予駁回。又原告之訴既經
    駁回，其假執行之聲請即失所依據，應併予駁回。
五、本件事證已臻明確，兩造其餘主張及攻擊防禦方法與所提證
    據，核與判決結果不生影響，爰不另一一論述，附此敘明。
六、訴訟費用負擔之依據：民事訴訟法第78條。　
中　　華　　民　　國　　111 　年　　12　　月　　9 　　日
                  民事第四庭    法　官　陳容蓉
以上正本係照原本作成。
如對本判決上訴，須於判決送達後 20 日內向本院提出上訴狀。
如委任律師提起上訴者，應一併繳納上訴審裁判費。
中　　華　　民　　國　　111 　年　　12　　月　　9 　　日
                            書記官　陳𥴡濤